【裁判字號】    98,交聲,131
【裁判日期】    980519
【裁判案由】    違反道路交通管理處罰條例
【裁判全文】
臺灣宜蘭地方法院交通事件裁定         98年度交聲字第131號
移送機關    交通部公路總局臺北區監理所宜蘭監理站
異  議  人  甲○○
即受處分人
上列異議人因違反道路交通管理處罰條例案件，對於交通部公路
總局臺北區監理所宜蘭監理站民國98年3月24日所為之處分（宜
監字第裁43-Q00000000號），聲明異議，本院裁定如下：
    主  文
異議駁回。
    理  由
一、移送機關處分意旨略以：異議人即受處分人甲○○於民國98
    年2月17日下午1時16分許，駕駛車牌號碼HS-3242號自小客
    車，行經宜蘭縣宜191與192線路口時，未依指示號誌行駛，
    為宜蘭縣政府警察局礁溪分局大福派出所以宜警交字第Q000
    00000號通知單舉發，爰依道路交通管理處罰條例第48條第1
    項第2款、第63條第1項第1款，裁處新台幣（下同）600元之
    罰鍰並記違規點數1點。
二、異議意旨略以：異議人於前開時間駕駛其所有之車牌號碼HS
    -3242號自小客車，行駛至宜蘭縣宜191與192線路口時，見
    綠燈亮起時通行，該路口無三時相號誌，且該時期為台灣燈
    會在宜蘭運動公園舉辦，該路口的左轉指示標誌被台灣燈會
    招牌遮蓋，讓非在地人的駕駛人不知應該等待左轉，有使伊
    誤入陷阱之嫌，故提起異議云云。
三、按「汽車駕駛人轉彎時，有下列情形之一者，處新台幣600
    元以上1,800元以下罰鍰：二、不依標誌、標線、號誌指示
    。」、「汽車駕駛人有下列各款所列條款之一者，除依原條
    款處罰鍰外，並予記點：一、有第33條第1項、第2項、第38
    條第1項、第40條、第45條、第47條第1款至第3款、第48條
    、第49條或第60條第1項、第2項第1款、第2款情形之一者，
    各記違規點數1點。」道路交通管理處罰條例第48條第1項第
    2款、第63條第1項第1款分別定有明文。又「行車管制號誌
    各燈號顯示之意義如左：二、箭頭綠燈（一）箭頭綠燈表示
    僅准許車輛依箭頭指示之方向行駛。」道路交通標誌標線號
    誌設置規則第206條第2款定有明文。
四、經查，本件異議人並不否認駕駛車牌號碼HS-3242號自小客
    車，於宜蘭縣宜191與192線路口未依指示號誌行駛之違規事
    實，惟辯稱：遭舉發違規當時左轉標誌被台灣燈會的招牌擋
    住，伊又非在地人，不知該路段要依燈號左轉，伊考駕照已
    經20年，如果是多時相號誌的話，要設指示告示讓伊瞭解云
    云。而本件舉發之地點，有卷附違規路口照片可參（參見本
    院卷第4、6頁），依該照片所示，燈會期間確有行車改道指
    示遮住「左箭頭指示燈亮時才許左轉」標誌之情形，惟一般
    用路人均具備有通常交通常識，「左箭頭指示燈亮時才許左
    轉」之標示僅作提醒駕駛人之用，且燈會期間行車改道之指
    示牌並未遮住該路口之交通號誌，是異議人所持上開理由置
    辯並不足採，異議人未依標誌指示轉彎之違規行為可堪認定
    。
五、綜上所述，本件異議人確有駕駛自小客車未依標誌指示轉彎
    之違規行為。從而，移送機關依道路交通管理處罰條例第48
    條第1項第2款及第63條第1項第1款規定，裁處罰鍰600元並
    記違規點數1點，並無不當。本件異議為無理由，應予駁回
    。
據上論斷，應依道路交通案件處理辦法第19條，裁定如主文。
中    華    民    國    98    年    5     月    19    日
                  交通法庭法  官  辜漢忠
以上正本證明與原本無異。
如不服本裁定，應於裁定送達後5日內，向本院提出抗告狀。（
應附繕本）
                          書記官  許麗汝
中    華    民    國    98    年    5     月    19    日


司法院資訊處製作；財團法人民間司法改革基金會備份。
